【裁判字號】    94,訴,546
【裁判日期】    950112
【裁判案由】    違反毒品危害防制條例
【裁判全文】
臺灣屏東地方法院刑事判決               94年度訴字第546號
公  訴  人  臺灣屏東地方法院檢察署檢察官
被      告  甲○○
                    現於屏東看守所
上列被告因違反毒品危害防制條例案件，經檢察官提起公訴（94
年度毒偵字第1205號）及移送併案（同署94年度毒偵字第2214、
2420號），嗣因被告就被訴及併案犯罪事實為有罪之陳述，並聽
取當事人之意見後，經本院裁定改依簡式審判程序審理，判決如
下：
    主  文
甲○○連續施用第一級毒品，處有期徒刑壹年貳月，扣案海洛因
壹包（淨重零點捌玖公克，空包裝重伍點柒貳公克）、含有海洛
因成分之殘渣袋個，沒收銷燬之。又連續施用第二級毒品，處
有期徒刑柒月，扣案甲基安非他命包（驗前毛重零點玖公克，
驗後毛重零點捌公克）、含有甲基安非他命成分之吸食器貳組及
殘渣袋壹個，均沒收銷燬之。應執行有期徒刑壹年捌月，扣案海
洛因壹包（淨重零點捌玖公克，空包裝重伍點柒貳公克）、含有
海洛因成分之殘渣袋個、甲基安非他命包（驗前毛重零點玖
公克，驗後毛重零點捌公克）、含有甲基安非他命成分之吸食器
貳組及殘渣袋壹個，均沒收銷燬之。
    事  實  及  理  由
一、甲○○於民國88年間因施用第一、二毒品，經本院以88年度
    毒聲字第2120號裁定送觀察勒戒後，認有繼續施用傾向，而
    由本院以88年度毒聲字第2332號裁定令入強制戒治處所施以
    強制戒治，因其成效經評定為合格，由本院以89年度毒聲字
    第552 號裁定停止戒治並付保護管束，於90年3 月11日因保
    護管束期滿強制戒治執行完畢，由臺灣屏東地方法院檢察署
    檢察官以90年度戒毒偵字第99號為不起訴處分確定；又因施
    用毒品案件，經本院以90年度毒聲字第1717號裁定令入強制
    戒治處所施以強制戒治，因其成效經評定為合格，由本院以
    91年度毒聲字第563 號裁定停止戒治並付保護管束，於91年
    6 月20日出監，而92年1 月17日保護管束期滿強制戒治執行
    完畢。詎仍不知悔改，於上開強制戒治執行完畢釋放後5 年
    內，復分別基於施用第一、二級毒品之概括犯意，均自94年
    3 月間某日起至94年9 月24日止，在屏東縣萬巒鄉○○村○
    ○路63之46號住處，將海海洛因摻入香菸內點火加以吸用之
    方式，及將甲基安非他命置放吸食器內用火燒烤吸食所產生
    煙霧之方式，連續分別施用第一級毒品海洛因及第二級毒品
    甲基安非他命多次。嗣為警先後於：(一)94年5 月6 日8 時45
    分許，在屏東縣內埔鄉○○路292 之3 號住處為警查獲，並
    扣得含有海洛因成分之殘渣袋3 個及含有甲基安非他命成分
    之吸食器1 組；(二)94年8 月25日10時10分許，在屏東市○○
    路40之9 號前經警查獲，並扣得海洛因1 包（淨重0.89公克
    ，空包裝重5.72公克），甲基安非他命3 包（驗前毛重0.9
    公克，驗後毛重0.8 公克）；(三)94年9 月25日10時50分許，
    在屏東縣內埔鄉○○路87號「夢之鄉汽車旅館」118 室為警
    查獲，扣得含有甲基安非他命之吸食器1 組及殘渣袋1 個。
二、上開犯罪事實，業據被告於本院審理時坦承不諱；而被告分
    別於94年5 月6 日14時30分、同年9 月25日13時許所採集之
    尿液確呈甲基安非他命及嗎啡陽性反應，而同年8 月25日10
    時50分所採集之尿液則呈甲基安非他命陽性反應，有卷存受
    檢人採證編號姓名對照表2 紙、採樣尿液編號名冊1 紙、台
    灣檢驗科技股份有限公司94年5 月23日編號KＺ000000000000
    號檢驗報告1 紙、94年9 月8 日編號KＺ000000000000號檢驗
    報告1 紙、94年10月7 日編號KＺ000000000000號檢驗報告1
    紙可證；並有搜索扣押筆錄3 紙、扣押物品目錄表3 紙、扣
    押物品清單5紙、照片15 幀、不起訴處分書1 紙、高雄醫學
    大學附設中和紀念醫院編號0000-000、0000-000、0000-000
    、0000-000號檢驗報告書4 紙、編號0000-000號檢驗報告書
    1 紙、編號0000-000、0000-000號檢驗報告書2 紙、法務部
    調查局94年11月1 日調科壹字第240003900 號鑑定通知書1
    紙、臺灣高等法院被告前案紀錄表1 紙附卷可佐；此外復有
    海洛因1 包（淨重0.89公克，空包裝重5.72公克）、含有海
    洛因成分之殘渣袋3 個、甲基安非他命3 包（驗前毛重0.9
    公克，驗後毛重0.8 公克）、含有甲基安非他命成分之吸食
    器2 組及殘渣袋1 個可憑，本件事證明確，被告犯行應可認
    定。
三、論罪科刑之理由：
  (一)查海洛因、甲基安非他命，分別屬毒品危害防制條例第2 條
    第2 項第1 、2 款所規定之第一、二級毒品，核被告所為，
    係犯毒品危害防制條例第10條第1 項之施用第一級毒品罪及
    同條第2 項施用第二毒品罪。
  (二)被告持有第一、二級毒品海洛因、甲基安非他命進而施用，
    其持有之低度行為均為施用之高度行為吸收，均不另論罪。
  (三)被告連續施用第一、二級毒品之犯行，時間緊接、手法相同
    ，各觸犯構成要件相同之罪名，顯係各基於概括犯意為之，
    均為連續犯，各依刑法第56條之規定以一罪論，並加重其刑
    。
  (四)被告所犯上開二罪，犯意各別，行為互異，應分論併罰。
  (五)本院審酌被告有多次施用毒品犯行，有上開前科紀錄資料可
    按，竟再為本案犯行，足見其不思悔改，自制力亦顯不佳；
    惟考量被告於本院審理時即能坦承犯行，犯後態度良好，而
    其施用毒品行為於本質上係屬自我戕害行為，並未對社會造
    成直接而過鉅之損害，反社會性之程度應屬較低等一切情狀
    ，分別量處如主文所示之刑，並定其執行之刑，以資懲戒。
  (六)沒收：
    扣案海洛因1 包（淨重0.89公克，空包裝重5.72公克）、
      甲基安非他命3 包（驗前毛重0.9 公克，驗後毛重0.8 公
      克），應依毒品危害防制條例第18條第1 項前段規定，沒
      收銷燬之。
    又扣案含有海洛因成分之殘渣袋3 個、含有甲基安非他命
      成分之吸食器2 組及殘渣袋1 個，因分別與毒品海洛因、
      甲基安非他命不能析離，應視同毒品，亦應依毒品危害防
      制例第18條第1 項規定，均沒收銷燬之。
四、併案部分雖未據檢察官提起公訴，然該部分之犯行與檢察官
    起訴部分據有連續犯之裁判上一罪關係，依刑事訴訟法第26
    7 條規定，自為起訴效力所及，本院即應併予審究，附此敘
    明。
五、據上論斷，應依刑事訴訟法第273 條之1 第1 項、第299 條
    第1 項前段，毒品危害防制條例第10條第1 項、第2 項、第
    18條第1 項前段，刑法第11條、第56條、第51條第5 款，判
    決如主文。
中    華    民    國    95    年    1     月    12    日
                  刑事第一庭    法  官  曾吉雄
以上正本證明與原本無異。
如不服本判決應於收受本判決送達後十日內向本院提出上訴書狀，
其未敘述上訴理由者，並得於提起上訴後十日內向本院補提理由
書狀（均須按他造當事人之人數附繕本）「切勿逕送上級法院」
                                書記官  潘美碧
中    華    民    國    95    年    1     月    12    日
論罪科刑法條：
毒品危害防制條例第10條：
施用第一級毒品者，處 6 月以上 5 年以下有期徒刑。
施用第二級毒品者，處 3 年以下有期徒刑。


司法院資訊處製作；財團法人民間司法改革基金會備份。
